# 请教陈版表决权未过半的控制判断问题

提问人：Jack1017 时间：2020-05-18 08:05:03
版主，您好。之前关于控制权问过一个问题：
拟上市公司甲，控股股东A目前在甲公司的持股比例为64%，第二股东B的持股比例为30%，第三股东C持股比例为6%；董事会共有 7 名董事，A公司提名 4 名董事，B公司提名 2 名董事，C公司提名 1 名董事。拟上市前，控股股东A对甲公司能够控制，做并表处理。
目前甲公司计划在科创板上市，预计经过上市融资后，原控股股东A的股权比例会被稀释到58%，第二股东的股权比例会被稀释到27%，第三股东5%；预计发行上市后，甲公司的董事会人数增加至 11 名。其中独立董事 4 名，股东A可以提名 5 名董事，股东B提名 2 名董事（其中有一名担任甲公司董事长，经A许可），股东C没有董事席位。
请问陈版，甲公司章程在没有其他特殊安排的情况下（股东大会决议一般事项表决权需过半，董事会决议需表决权过半），上市后控股股东A能否对甲公司形成控制，做并表处理。
您的回复是：
在引入独立董事之后，A在非独立董事的席位中仍占多数。理论上独立董事应维护全体股东利益，但更倾向于维护中小股东利益，在此情况下，A在董事会的总体席位数中占5/11，未过半，据此可以考虑以下问题：
1 、A对甲的财务、经营等相关决策的实际主导权是否仍保留；
2 、A对独立董事提名、罢免的实际主导权；
3 、从实际运作情况看，独立董事的角色更多地是监督还是参与财务、经营等相关事项决策；独立董事自身所任职单位与甲公司或A公司有无业务上的关联等。
现将问题中的条件修改如下：
1 、股改至上市前，甲公司董事会依然有 7 名董事，A公司提名 4 名董事，B公司提名 2 名董事，C公司提名 1 名董事2 、在有限公司阶段，甲公司章程中约定对于重大事项需要股东会表决权过四分之三，董事会决议需表决权过四分之三，整体变更设立股份公司后章程依然按此约定。
3 、有限公司阶段，甲公司经营方案的制定、重大投资、融资活动的审批、重要人事的任免以及财务等活动均按照控股股东A的决策程序执行，A能够控制甲公司。
4 、其他条件未变。
问：股改至上市前，控股股东A能否对甲公司形成控制。

回答人：chenyiwei
这种情况单从董事会、股东会表决权来看是不形成控制的（但要关注：要求3/4以上绝对多数表决通过的合理性？
是否为了人为规避控制权的认定？），这种情况下可能只能通过获取事实证据来判断控制关系是否存在。总体上“3/4多数”表决权要求的合理性存疑。